臺灣臺中地方法院刑事判決             100年度易字第2078號
公  訴  人  臺灣臺中地方法院檢察署檢察官
被      告  邵瑞文
上列被告因竊盜案件，經檢察官提起公訴（100年度偵字第12338
號），被告於準備程序中就被訴事實為有罪之陳述，經告以簡式
審判之旨，並聽取意見後，經本院合議庭裁定由受命法官獨任行
簡式審判程序，本院判決如下：
    主    文
邵瑞文犯竊盜罪，累犯，處有期徒刑陸月，如易科罰金，以新臺
幣壹仟元折算壹日。
    犯罪事實
一、邵瑞文前於民國94年間，因施用毒品案件，經本院以94年度
    訴字第1420號判處有期徒刑8月、3月，應執行有期徒刑9月
    確定，於95年5月25日縮刑期滿執行完畢。於96年間，復因
    施用毒品案件，經本院以96年度訴字第1335號判決判處有期
    徒刑10月、4月，應執行有期徒刑1年確定，嗣經依中華民國
    九十六年罪犯減刑條例減為有期徒刑2月、5月，應執行有期
    徒刑7月確定；另因犯竊盜罪，經本法院以96年度簡字第722
    號判決有期徒刑2月確定；復因犯竊盜罪，經本院以96年度
    易字第6058號判處有期徒刑4月、4月，應執行有期徒刑6月
    確定；又因施用毒品案件，經本院以96年度訴字第4761號判
    決判處有期徒刑6月、1年，應執行有期徒刑1年4月確定，前
    揭竊盜罪、施用毒品二案件（即本院96年度易字第6058、96
    年度訴字第4761號），經本院以97年度聲字第565號裁定定
    應執行刑為有期徒刑1年10月確定，並與上開案件接續執行
    ，於99年1月17日縮刑期滿執行完畢。詎仍不知警惕，於100
    年3月17日下午3時許，在臺中市大甲區○○○路65號前，因
    見吳明義所有之車牌號碼HA-6460號自用小貨車之鑰匙插在
    車門鑰匙孔上疏未取下，竟基於意圖為自己不法所有之竊盜
    犯意，以該鑰匙開啟車門後，啟動並竊取前揭小貨車。得手
    後，即將前揭小貨車供己代步之用。嗣因吳明義發現失竊而
    報案後，為警於100年4月11日13時許，至邵瑞文住處欲向邵
    瑞文加以詢問時，經邵瑞文當場向警方自首表明上開竊盜行
    為而願受裁判，並扣得前揭小貨車之鑰匙（連同前揭小貨車
    在內，均已尋獲、發還予吳明義），始循線查獲上情。
二、案經吳明義訴由臺中市政府警察局大甲分局報告臺灣臺中地
    方法院檢察署檢察官偵查起訴。
    理    由
一、查本件被告邵瑞文所犯，非死刑、無期徒刑、最輕本刑為3
    年以上有期徒刑之罪，或高等法院管轄第一審之案件，被告
    於準備程序中，就前揭被訴事實為有罪之陳述，經受命法官
    告以簡式審判程序之旨，並聽取被告與公訴人之意見後，本
    院認無不得或不宜改依簡式審判程序進行之處，爰依刑事訴
    訟法第273條之1第1項、第284條之1，經合議庭評議後，裁
    定本件由受命法官獨任進行簡式審判程序，是本件之證據調
    查，依刑事訴訟法第273條之2規定，不受同法第159條第1項
    、第161條之2、第161條之3、第163條之1及第164條至170條
    規定之限制，合先敘明。
二、上開犯罪事實，業據被告邵瑞文於警偵訊及本院準備程序、
    審理時坦承不諱，核與證人即即告訴人吳明義於警詢時上開
    自小貨車失竊之情形大致相符。此外，復有職務報告、臺中
    市政府警察局大甲分局扣押筆錄、扣押物品目錄表、臺中市
    政府警察局車輛協尋與尋獲電腦輸入單、贓物認領保管單、
    個人戶籍資料查詢結果及照片等附卷可稽(見警卷第1、7、8
    -9、12-18頁)，足認被告之自白確與事實相符，應可採信。
    本案事證明確，被告犯行洵堪認定，應依法論科。
三、核被告前於94年間，因施用毒品案件，經本院以94年度訴字
    第1420號判處有期徒刑8月、3月，應執行有期徒刑9月確定
    ，於95年5月25日縮刑期滿執行完畢。於96年間，復因施用
    毒品案件，經本院以96年度訴字第1335號判決判處有期徒刑
    10 月、4月，應執行有期徒刑1年確定，嗣經依中華民國九
    十六年罪犯減刑條例減為有期徒刑2月、5月，應執行有期徒
    刑7 月確定；另因犯竊盜罪，經本法院以96年度簡字第722
    號判決有期徒刑2月確定；復因犯竊盜罪，經本院以96年度
    易字第6058號判處有期徒刑4月、4月，應執行有期徒刑6月
    確定；又因施用毒品案件，經本院以96年度訴字第4761號判
    決判處有期徒刑6月、1年，應執行有期徒刑1年4月確定，前
    揭竊盜罪、施用毒品二案件（即本院96年度易字第6058、96
    年度訴字第4761號），經本院以97年度聲字第565號裁定定
    應執行刑為有期徒刑1年10月確定，並與上開案件接續執行
    ，於99年1月17日縮刑期滿執行完畢之事實，有臺灣高等法
    院被告前案紀錄表1份在卷可稽，其於受有期徒刑執行完畢
    後，5年以內故意再犯上開有期徒刑之罪，為累犯，應依刑
    法第47條第1項之規定加重其刑。另按刑法第62條所謂發覺
    ，固非以有偵查犯罪權之機關或人員確知其人犯罪無誤為必
    要，而於對其發生嫌疑時，即得謂為已發覺；但此項對犯人
    之嫌疑，仍須有確切之根據得為合理之可疑者，始足當之，
    若單純主觀上之懷疑，要不得謂已發生嫌疑，最高法院72年
    臺上字第641號判例可資參照。查警方於100年4月11日下午1
    時許，前往被告位在臺中市○○區○○路31巷89號住處，於
    詢問被告過程中，被告主動從其上衣口袋拿出告訴人所有上
    開自小貨車之鑰匙，坦承本件犯行，警員於被告坦承上開犯
    行前，並無確切之根據得為合理懷疑被告涉犯竊盜犯行等情
    ，是被告在有偵查權限之公務員發覺其犯罪前，供出上開竊
    盜之犯行，而自首犯罪並接受裁判，爰依刑法第62條前段之
    規定減輕其刑，並與前揭加重部份均先加後減之。爰審酌被
    告前有多次竊盜犯行，有臺灣高等法院被告前案紀錄表附卷
    可憑，不思循正途以謀正當利益，率為本案竊盜犯行，缺乏
    對他人財產權須予以尊重之觀念，及其教育程度為國中畢業
    、家庭經濟狀況勉持（見警卷第2頁）、犯罪之動機、目的
    、手段、所竊取物品之價值、對社會所生危害程度、所竊物
    品已返還被害人，暨被告犯後坦承犯行等一切情狀，量處如
    主文所示之刑，並諭知易科罰金之折算標準，以示懲儆。
據上論斷，應依刑事訴訟法第273條之1第1項、第299條第1項前
段，刑法第320條第1項、第47條第1項、第41條第1項前段、第62
條前段，刑法施行法第1條之1第1項、第2項前段，判決如主文。
本案檢察官林明誼到庭執行職務。
中    華    民    國   100    年    7     月    26    日
                  刑事第四庭    法  官  李婉玉
以上正本證明與原本無異。
如不服本判決應於收受判決後10日內向本院提出上訴書狀，並應
敘述具體理由；其未敘述上訴理由者，應於上訴期間屆滿後20日
內向本院補提理由書（均須按他造當事人之人數附繕本）「切勿
逕送上級法院」。
                                書記官  林政佑
中    華    民    國   100    年    7     月    26    日
附錄論罪科刑法條
刑法第320條第1項
意圖為自己或第三人不法之所有，而竊取他人之動產者，為竊盜
罪，處5年以下有期徒刑、拘役或 5 百元以下罰金。